【裁判字號】    89,易,538
【裁判日期】    890524
【裁判案由】    竊盜
【裁判全文】
臺灣屏東地方法院刑事判決                          八十九年度易字第五三八號
    公  訴  人  臺灣屏東地方法院檢察署檢察官
    被      告  甲○○
右列被告因竊盜案件，經檢察官提起公訴（八十九年度偵字第九四一號），本院判決
如左：
     主  文
甲○○竊盜，處有期徒刑肆月。
     事  實
一、甲○○意圖為自己不法之所有，基於竊盜之故意，於民國八十八年二月十二日凌
    晨零時許，在高雄市前鎮區鎮○○街四０六巷六號住處前，乘人不注意之際，竊
    取乙○○所有牌號ＸＶＢ─六六一號機車一部，並將其另拾得之牌號ＸＮ八─０
    四七號車牌一面（牌號ＸＮ八─０四七號機車為林美花所有於八十八年一月五日
    上午七時許，在高雄市三民區市○○路四六０巷十七號住處前所失竊），懸掛在
    上開竊得之機車上供己騎用（侵占遺失物及偽造特許證部分未據起訴），嗣於八
    十九年二月六日下午二時十五分許，甲○○騎乘前揭改裝後機車，途經屏東市○
    ○路○道時，為警當場查獲。
二、案經國道公路警察局第三警察隊移送台灣屏東地方法檢察署檢察官偵查起訴。
     理  由
一、訊據被告固坦承騎乘右揭機車被查獲之事實，惟矢口否認有何竊盜犯行，辯稱：
    該牌號ＸＮ八─０四七號之車牌一面，係於八十八年一月間在高雄縣大寮鄉大發
    工業區之路旁拾獲，另牌號ＸＶＢ─六六一號機車之車身部分，係於八十八年二
    月間，在高雄市○○區○○路旁拾獲，被告將先前所拾獲之車牌懸掛在事後拾獲
    之機車上等語。經查上開ＸＶＢ─六六一號機車係一九九五年份、排氣量一二四
    ＣＣ（參卷附查詢車輛認可資料），係被害人乙○○於八十五年間所購買，買時
    該機車係全新未使用過，至遭竊時，該機車尚屬新穎堪用等情，業經證人乙○○
    、丁○○證述屬實，又乙○○、丁○○前往警局領取上開失竊機車時，該機車外
    型尚無何改變，惟因失竊日久，故牽回時仍前往機車行維修四千餘元等情，亦據
    證人乙○○結證明確，則被害人機車遭竊至查獲期間，除機車變舊外，其餘外觀
    並無何改變，堪認該機車並非遭廢棄，被告仍擅取供己騎用，仍屬竊盜，上開所
    辯，係屬卸詞，尚不足採，此外並有贓物保領結一紙在卷可按，事證明確，被告
    犯行堪以認定。
二、核被告所為，係犯刑法第三百二十條第一項之普通竊盜罪。茲審酌被告圖利行竊
    之動機、目的、手段、所生危害、飾詞否認、無不良素行等情及其他一切情狀，
    量處如主文所示之刑。
三、公訴意旨另以：被告甲○○基於意圖為自己不法所有之概括犯意，先於八十八年
    一月五日上午七時許，在高雄市三民區市○○路四六０巷十七號處，趁人不注意
    之際，竊取丙○○所有之牌號ＸＮ八─０四七號機車一部，因認被告係涉犯連續
    竊盜等語。惟按犯罪事實應依證據認定之，無證據不得推定其犯罪事實；且不能
    證明被告犯罪者，應諭知無罪之判決，刑事訴訟法第一百五十四條、第三百零一
    條第一項分別定有明文。又按認定不利於被告之事實，須依積極證據，茍積極證
    據不足為不利於被告事實之認定時，即應為有利於被告之認定，更不必有何有利
    之證據；故證據是否真實尚欠明顯，自難以擬制推測之方法，為其裁判之基礎，
    最高法院三十年度上字第八一六號、五十三年度台上字第六五六號著有判例。本
    件被告甲○○固不否認持有上開牌號ＸＮ八─０四七號車牌一面，惟辯稱該車牌
    係拾獲等語，公訴人則以被告職業為鐵工，見客觀上無何多大價值之車牌置放路
    旁，竟予拾獲並收藏，並無法合理說明其目的，而認被告係竊取該整部機車。然
    查機車車身與車牌並非不可分離，任意丟棄拆卸之車牌，亦所常見，收藏車牌之
    原因尚非僅止「竊取」一端，故被告持有上開車牌，尚不足以直接證明即係竊取
    整部機車，而被告則始終堅詞否認竊取上開機車，本件亦未查獲該機車車身，自
    無法僅以一面車牌，遽論被告係出行竊，此外即查無其他積極證據證明被告上開
    竊盜犯行，惟公訴人認本件與前開竊盜犯行，時間緊接，犯罪構成要件相同，係
    連續犯之裁判上一罪關係，爰就此部分不另為無罪之諭知。
據上論斷，應依刑事訴訟法第二百九十九條第一項前段，刑法第三百二十條第一項，
罰金罰鍰提高標準條例第一條前段，判決如主文。
中      華      民      國      八十九      年    五    月    二十四    日
                                      臺灣屏東地方法院刑事第二庭
                                          法  官    蕭世昌
右正本證明與原本無異。
對於本判決如有不服應於收受送達後十日內向本院提出上訴書狀上訴於台灣高等法院
高雄分院並按他造當事人之人數附具繕本。
                                          書記官   曾文玲
中      華      民      國    八十九      年    五    月    二十四    日
所犯法條
刑法第三百二十條：意圖為自己或第三人不法之所有，而竊取他人之動產者，為竊盜
罪，處五年以下有期徒刑、拘役或五百元以下罰金。


司法院資訊處製作；財團法人民間司法改革基金會備份。
